【裁判字號】    97,交抗,454
【裁判日期】    970421
【裁判案由】    違反道路交通管理處罰條例
【裁判全文】
臺灣高等法院交通事件裁定             97年度交抗字第454號
    抗  告  人  甲○○
    即受處分人
上列抗告人因違反道路交通管理處罰條例案件，不服台灣宜蘭地
方法院，中華民國97年3月20日所為裁定（97交聲字第34號），
提起抗告，裁定如下：
    主      文
抗告駁回。
    理      由
一、抗告人即受處分人甲○○駕駛LU7-325號牌重型機車，於民
    國96年11月19日中午12時50分許，行經宜蘭縣蘇澳鎮○○○
    路與蘇花路，燈光號誌管制交岔路口闖紅燈違規，經宜蘭縣
    警察局蘇澳分局，以舉發違反道路交通管理事件通知單製單
    舉發，移送機關依道路交通管理處罰條例第53條第1項規定
    ，裁處抗告人罰鍰新台幣1800元，並依同條第63條第1項記
    違規點數3點。
二、抗告人以行經舉發地點時，該路口號誌為綠燈，騎過去後，
    警察竟說闖紅燈等語，聲明異議。
三、原裁定以前述違規事實，除抗告人不否認於前述時點，駕駛
    機車行經上述交岔路口外，並據舉發員警方惠明結證：「當
    天與謝雷警員2人1組執行交通稽查勤務，他們站的位置是蘇
    澳大飯店對面全家福商店前。看到抗告人從蘇澳方向沿蘇東
    中路由西往東。該路段是蘇東中路與蘇花路的交叉路口，當
    時是黃燈變紅燈，整個車流都停下來；但只有抗告人騎機車
    往蘇東中路過來。我們攔抗告人下來，當時有錄影。我於96
    年11月底調到東澳派出所、97年2月中調南澳分駐所。接到
    傳票才知道有申訴案件，請南方澳同事調檔案資料夾，也請
    謝雷警員調，但因檔案資料夾都已刪除，所以沒有現場闖紅
    燈的照片。」等語（原審17頁）。
    員警謝雷結稱：「抗告人是由西往東直行，到我們那邊是蘇
    東中路。抗告人在白米橋蘇花路口直行，當時有看到抗告人
    闖紅燈，我們就攔抗告人舉發。當時有攝影，因為調走了，
    錄影資料存檔放在派出所電腦桌面，現在找不到了。」等語
    （原審18頁）。
    依員警方惠明及謝雷的證述，當日錄影電腦資料雖已遺失，
    但關於抗告人是否闖越紅燈，2人的證述一致，且舉發員警
    是在場目擊證人，到庭具結擔保供述的真實性，不得僅以證
    人為本件開單告發的員警而抹煞其在訴訟上具有目擊證人的
    資格，渠等證言可採為裁判依據。原審因認抗告人闖紅燈的
    違規行為明確，原處分機關所為裁罰，合與前述規定，並無
    違誤而駁回聲明異議。
三、原審認事用法，並無不當。抗告意旨除仍否認闖紅燈的違規
    事實外，並以執勤員警原稱有採證照片或錄影，事後卻又提
    不出照片為證等語，提起抗告。
    審酌員警方惠明、謝雷的證述，是因職務調動，當日錄影的
    電腦檔案資料始遭其他同仁刪除。所述採證照片滅失的原因
    ，可以採信。
    執勤員警未併附照片為證，並不足以解免抗告人前述違規行
    為。抗告無理由，應予駁回。
四、依道路交通案件處理辦法第26條，刑事訴訟法第412條，裁
    定如主文。
中    華    民    國    97    年    4     月    21    日
                  刑事第六庭  審判長法  官  林堭儀
                                    法  官  陳玉雲
                                    法  官  郭豫珍
以上正本證明與原本無異。
不得再抗告。
                                    書記官  胡勤義
中    華    民    國    97    年    4     月    22    日


司法院資訊處製作；財團法人民間司法改革基金會備份。
